【裁判字號】    99,抗,72
【裁判日期】    990324
【裁判案由】    聲請撤銷緩刑
【裁判全文】
臺灣高等法院高雄分院刑事裁定            99年度抗字第72號
抗  告  人  臺灣屏東地方法院檢察署檢察官
受  刑  人  甲○○
上列抗告人因受刑人所犯竊盜罪聲請撤銷緩刑案件，不服臺灣屏
東地方法院中華民國99年1 月28日裁定（99年度撤緩字第12號）
，提起抗告，本院裁定如下：
    主  文
抗告駁回。
    理  由
一、本件抗告意旨略以：受刑人甲○○前於民國94年9 月20日起
    迄95年10月8 日間，因從事重利且以暴力討債，而犯刑法第
    30 2條第1 項妨害自由與同法第344 條重利等罪嫌，經檢察
    官以其犯後態度良好，偵訊時深表悛悔之意等由，予以緩起
    訴處分，期間為2 年（即自96年9 月3 日起至98年9 月2 日
    止）在案。詎受刑人於尚在緩起訴期間內之98年2 月6 日再
    犯加重竊盜罪，經臺灣屏東地方法院於98年7 月30日以98年
    易字第600 號判處有期徒刑6 月（並宣告緩刑3 年）確定。
    茲受刑人前所犯暴力討債行為，既經檢察官予以緩起訴處分
    2 年，尚無法達到糾正效果，乃又再犯加重竊盜行為，因此
    ，倘再予緩刑二年，比較前案二年緩起訴並未產生警惕效果
    ，堪認再宣告之緩刑亦難收其預期效果，而有執行刑罰之必
    要，自應依刑法第75條之1 第1 項第1 款規定，撤銷其緩刑
    之宣告。乃原審以本案尚難認受刑人有何難收預期效果而有
    執行刑罰必要之情形為由，遽為駁回之裁定，認事用法，尚
    有未洽。爰對此提起抗告，請將原裁定撤銷，更為適當合法
    之裁定。
二、按受緩刑之宣告而有緩刑前因故意犯他罪，而在緩刑期內受
    6 月以下有期徒刑、拘役或罰金之宣告確定之情形，足認原
    宣告之緩刑難收其預期效果，而有執行刑罰之必要者，得撤
    銷其宣告，刑法第75條之1 第1 項第1 款定有明文。惟得否
    撤銷緩刑之宣告，除須符合刑法第75條之1 第1 項各款之要
    件外，另賦予法院決定撤銷與否之權限，亦即由法院審核是
    否符合「足認原宣告之緩刑難收其預期效果，而有執行刑罰
    之必要」。故法官應本於合目的性之裁量，就受刑人所犯前
    後數罪間，關於法益侵害之性質、再犯之原因、罪名有無關
    聯或類同，與違反法規範之情節是否重大、受刑人主觀犯意
    所顯現之惡性及其反社會性等情節，是否已使前案原為促使
    惡性輕微之受刑人或偶發犯、初犯改過自新而宣告之緩刑，
    已難收其預期之效果，而確有執行刑罰之必要等各項情形，
    妥適加以審酌。
三、經查，本件受刑人因犯刑法第321 條第1 項第3 款之攜帶兇
    器加重竊盜罪，經臺灣屏東地方法院以98年度易字第600 號
    判決判處有期徒刑6 月，緩刑3 年，並應提供義務勞務60小
    時，緩刑期間付保護管束，於98年8 月24日確定在案。乃受
    刑人又因其於緩刑前所已犯之妨害自由罪及重利罪，經臺灣
    屏東地方法院以98年度簡字第1630號判決判處有期徒刑2 月
    、拘役20日，而於緩刑期內之98年11月16日確定等情，固有
    臺灣高等法院被告前案紀錄表及前揭判決書在卷可參。惟受
    刑人雖因前所故意犯之妨害自由、重利等罪，而於後犯竊盜
    案件之緩刑期間內另受有期徒刑2 月、拘役20日宣告確定，
    然是否已足認前開緩刑之宣告難收其預期效果，而有執行有
    期徒刑之必要，乃須衡酌相關情況決定之。茲審酌受刑人於
    緩刑期前所犯之妨害自由及重利罪，依上開判決認定之事實
    ，其該案之犯罪時間分別為94年9 月20日、95年2 月23日、
    95年3 月4 日、94年10月25日、95年2 月28日、95年3 月3
    日，均係在本件竊盜案件之前，並非於本案偵審程序中再犯
    ，亦即受刑人自本案進入偵審程序時起，即未再犯罪或對司
    法機關顯現出藐視之心態，故其惡性及再犯性自較於後案偵
    審程序中再犯者為低；且其所犯之重利罪收取之利息均只有
    新台幣（下同）1000元至3000元不等，而妨害自由亦係為收
    取該重利而導致，其妨害行動自由之3 小時內亦未對被害人
    加諸傷害或其他暴行等情事，核其犯罪情節尚非重大，況前
    後案所犯罪名並不相同，其犯罪型態、危害程度、所侵害法
    益類型亦彼此殊異，先後兩案之關聯性極為薄弱，難認受刑
    人存有高度之違法意識而一再犯案。復參以受刑人本件所犯
    之加重竊盜罪，係持圓鍬竊取價值僅約200 元之河川砂石0.
    14立方公尺，其意亦僅供自用，顯見本件所犯情節甚屬輕微
    ，實難僅因其在緩刑期前所犯妨害自由、重利2 罪，而於本
    件緩刑期內經法院判決判處有期徒刑2 月、拘役20日確定，
    即遽行推認其所犯本件加重竊盜所宣告之緩刑，有難收其預
    期效果，而須再啟執行刑罰之必要。另參以前案部分原審法
    院僅判處有期徒刑4 月減為有期徒刑2 月、拘役40日減為拘
    役20日確定，而後案經原審法院判處有期徒刑6 月，故以前
    案判決均屬宣告刑較輕微之有罪判決，撤銷後案宣告刑較重
    之有罪判決，亦有失平允。再者，抗告人即檢察官於聲請時
    亦未提出受刑人本件宣告之緩刑有何難收其預期效果之具體
    事證，以供法院參酌，徒以受刑人於本件緩刑宣告3 年前所
    犯之罪，經判處有期徒刑2 月、拘役20日乙節，聲請撤銷本
    件緩刑之宣告，自難認其要件已備。是原審法院審酌前開各
    情，因認本件聲請，於法未合，而為駁回聲請之裁定。經核
    並無違誤，抗告人仍執陳詞提起抗告，指摘原裁定不當，尚
    非可採，其抗告為無理由，應予駁回。
四、據上論斷，應依刑事訴訟法第412 條，裁定如主文。
中    華    民    國    99    年    3     月    24    日
                    刑事第三庭  審判長法  官  莊崑山
                                      法  官  張意聰
                                      法  官  莊松泉
以上正本證明與原本無異。
本裁定不得再抗告。
中    華    民    國    99    年    3     月    24    日
                                      書記官  葉淑華

司法院資訊處製作；財團法人民間司法改革基金會備份。
